【裁判字號】    98,審訴,1417
【裁判日期】    980623
【裁判案由】    毒品危害防制條例
【裁判全文】
臺灣桃園地方法院刑事判決            98年度審訴字第1417號
公  訴  人  臺灣桃園地方法院檢察署檢察官
被      告  甲○○
指定辯護人  本院公設辯護人  彭詩雯
上列被告因違反毒品危害防制條例案件，經檢察官提起公訴（98
年度毒偵字第1190號），被告於準備程序進行中為有罪陳述，經
本院合議庭裁定由受命法官獨任進行簡式審判程序，判決如下：
    主  文
甲○○施用第一級毒品，累犯，處有期徒刑拾壹月，扣案之海洛
因玖包連同包裝袋玖只 (合計淨重貳點捌公克，空包裝總重壹
點肆公克）均沒收銷燬之，注射針筒伍支均沒收。又施用第二
級毒品，累犯，處有期徒刑柒月，扣案之甲基安非他命壹包連同
包裝袋壹只 (毛重零點捌伍公克，因鑑驗使用零點零壹公克）沒
收銷燬之。應執行有期徒刑壹年肆月，扣案之海洛因玖包連同包
裝袋玖只 (合計淨重貳點捌公克，空包裝總重壹點肆公克）
、甲基安非他命壹包連同包裝袋壹只 (毛重零點捌伍公克，因鑑
驗使用零點零壹公克）均沒收銷燬之，注射針筒伍支均沒收。
    事  實
一、甲○○有違反廢止前肅清煙毒條例、贓物、侵占、違反毒品
    危害防制條例、竊盜、詐欺等前科，其中(1)於民國91年間因
    竊盜案件，經本院以91年度易字第1161號判決判處有期徒刑
    8 月確定；(2)復於91年間因施用毒品案件，經本院以91年度
    訴字第1624號判決分別判處有期徒刑9 月、8 月，並定應執
    行有期徒刑1 年4 月確定。上開三罪嗣經本院以93年度聲字
    第631 號裁定應執行有期徒刑2 年確定，於94年1 月11日縮
    短刑期假釋出監並付保護管束，於94年5 月19日保護管束期
    滿，假釋未經撤銷視為執行完畢。(3)又於94年間因竊盜案件
    ，經本院以94年度易字第1494號判決判處有期徒刑1 年1 月
    確定；(4)又於94年間因施用第一、二級毒品案件，經本院以
    95年度訴字第76號判決分別判處有期徒刑10月、6 月，並定
    應執行有期徒刑1 年2 月確定；(5)又於95年間因施用第一、
    二級毒品案件，經本院以95年度訴字第2140號判決分別判處
    有期徒刑1 年、7 月，後就施用第一級毒品部分提出上訴，
    經臺灣高等法院以96年度上訴字第111 號判決撤銷原判決，
    改判處有期徒刑7 月、7 月，並定應執行有期徒刑1 年確定
    ；(6)又於95年間因詐欺案件，經本院以95年度壢簡字第2431
    號判決判處有期徒刑3 月確定，嗣上開編號(3)～(6)所示數罪
    ，經臺灣高等法院以96年度聲減字第4095號裁定各減刑二分
    之一，並分別定應執行有期徒刑1 年1 月、10月確定，經接
    續執行後，於97年5 月5 日縮刑期滿執行完畢（均構成累犯
    ）。
二、被告另於89年間因施用毒品案件，經本院以89年度毒聲字第
    7922號裁定送觀察、勒戒後，認有繼續施用毒品傾向，再經
    本院以90年度毒聲字第452 號裁定送強制戒治後，後經本院
    以90年度毒聲字第2785號裁定停止戒治，所餘戒治期間付保
    護管束，於90年7 月20日出所，於91年1 月26日保護管束期
    滿執行完畢，並經臺灣桃園地方法院檢察署檢察官於91年3
    月29日以91年度戒偵字第214 號為不起訴處分確定。再於91
    年間，因施用毒品案件，經本院以91年度毒聲字第2108號裁
    定送強制戒治，嗣經本院以92年度毒聲字第1611號裁定停止
    戒治，所餘戒治期間付保護管束，於92年6 月25日出所，於
    92年10月1 日保護管束期滿未經撤銷視為執行完畢，該次施
    用毒品犯行，並經本院以91年度訴字第1624號判決判處有期
    徒刑1 年4 月確定。又五年內之94年間，因施用毒品案件，
    經本院以95年度訴字第76號判決判處應執行有期徒刑1 年2
    月確定。詎其仍不知悔改，明知海洛因、甲基安非他命係毒
    品危害防制條例第2 條第2 項第1 款、第2 款所規定之第一
    、二級毒品，不得非法持有、施用，復基於施用第一級毒品
    海洛因之犯意，於98年3 月2 日凌晨1 時許，在桃園縣新屋
    鄉○○○道路旁之車上，施用第一級毒品海洛因1 次；另基
    於施用第二級毒品甲基安非他命之犯意，於同日晚上某時，
    在桃園縣新屋鄉某路邊車上，施用第二級毒品甲基安非他命
    1 次。嗣於98年3 月3 日凌晨1 時20分許，甲○○駕駛車牌
    號碼7279-EN 號自用小客車，在桃園縣楊梅鎮○○里○ 鄰○
    ○道路為警攔檢查獲，並當場扣得海洛因9 包連同包裝袋9
    只 (合計淨重2.38公克，空包裝總重1.43公克）、甲基安非
    他命1 包連同包裝袋1 只 (毛重0.85公克，因鑑驗使用0.01
    公克）及其所有供（但非專供）施用第一級毒品海洛因所用
    之注射針筒5 支。
三、案經桃園縣政府警察局楊梅分局報告臺灣桃園地方法院檢察
    署檢察官偵查起訴。
    理  由
一、本案被告所犯之罪，並非法定刑為死刑、無期徒刑或最輕本
    刑3 年以上有期徒刑之罪，亦非高等法院管轄第一審之案件
    ，而被告於準備程式中就被訴事實已為有罪之陳述，經本院
    告知簡式審判程式之旨，並聽取被告與公訴人之意見後，本
    院合議庭乃依刑事訴訟法第273 條之1 第1 項規定，裁定由
    受命法官獨任進行簡式審判程式，合先敘明。
二、訊據被告甲○○對其於上揭時、地，分別施用第一級毒品海
    洛因及第二級毒品甲基安非他命之犯罪事實坦承不諱。而員
    警查獲被告後所採集之尿液檢體，經送請台灣檢驗科技股份
    有限公司以酵素免疫分析法初步檢驗，再佐以氣相層析質譜
    儀分析法確認檢驗結果確呈鴉片類陽性反應、安非他命類陽
    性反應，此有桃園縣政府警察局楊梅分局被採尿人尿液暨毒
    品真實姓名與編號對照表、台灣檢驗科技股份有限公司濫用
    藥物檢驗報告各1 份附卷可稽，而以氣相層析質譜儀作藥物
    及其代謝產物之定性及定量分析，幾乎不會有偽陽性反應產
    生，為毒品檢驗學之常規，亦為本院辦理相關違反毒品危害
    防制條例案件所知悉，上開檢驗結果當足以認定為真實。且
    現場查獲不明粉末9 包 (合計淨重2.38公克，空包裝總重1.
    43公克）及透明結晶1 包 (毛重0.85公克，因鑑驗使用0.01
    公克），經送驗結果，確係第一級毒品海洛因及第二級毒品
    甲基安非他命，此有法務部調查局濫用藥物實驗室鑑定書、
    台灣檢驗科技股份有限公司濫用藥物檢驗報告各1 紙附卷可
    憑。此外，有被告用以供施用毒品海洛因所用之注射針筒5
    支扣案可佐，復有現場照片及贓證物照片6 張在卷可稽，足
    見被告上開自白確與事實相符，應堪採信。綜上所述，本件
    事證明確，被告上揭犯行堪以認定，應予依法論科。
三、核被告所為，係犯毒品危害防制條例第10條第1 項之施用第
    一級毒品海洛因罪、同條例第10條第2 項之施用第二級毒品
    甲基安非他命罪。其施用前後持有第一級及第二級毒品之低
    度行為，為其施用第一級、第二級毒品之高度行為所吸收，
    不另論罪。又被告有事實欄所載之科刑執行資料，此有卷附
    臺灣高等法院被告前案紀錄表在卷可查，其受有期徒刑之執
    行完畢，5 年以內故意再犯本件有期徒刑以上之罪，均為累
    犯，各應依刑法第47條第1 項規定加重其刑。爰審酌被告因
    施用毒品案，前經觀察、勒戒及強制戒治後，復因施用毒品
    案，迭經檢察官依法訴追，仍不知悔改、警惕，猶繼續施用
    毒品，本不宜寬貸，惟此乃自戕行為及被告犯後已坦承悔悟
    ，分別量處如主文所示之刑，並定應執行之刑。
四、末查，扣案之不明粉末9 包連同包裝袋9 只（合計淨重2.38
    公克，空包裝總重1.43公克）、透明結晶1 包連同包裝袋1
    只 (毛重0.85公克，因鑑驗使用0.01公克），經送驗結果，
    分別確含第一級毒品海洛因及第二級毒品甲基安非他命成分
    ，此有法務部調查局濫用藥物實驗室鑑定書、台灣檢驗科技
    股份有限公司濫用藥物檢驗報告各1 紙附卷可憑，均應依毒
    品危害防制條例第18條第1 項前段規定，沒收銷燬之；包裹
    第一級毒品海洛因與第二級毒品甲基安非他命之包裝袋與前
    開毒品無從完全剝離，均併依毒品危害防制條例第18條第1
    項前段規定，沒收銷燬之。另扣案之注射針筒5 支，係被告
    所有，供（但非專供）其施用毒品海洛因所用之物，均應依
    刑法第38條第1 項第2 款規定宣告沒收。
據上論斷，應依刑事訴訟法第273 條之1 第1 項、第299 條第1
項前段，毒品危害防制條例第10條第1 項、第2 項、第18條第1
前段，刑法第11條、第47條第1 項、第51條第5 款、第38條第1
項第2 款，判決如主文。
本案經檢察官施昱廷到庭執行職務。
中    華    民    國    98    年    6     月    23    日
                  刑事庭  法  官  徐  培  元
以上正本證明與原本無異。
如不服本判決應於收受判決後10日內向本院提出上訴書狀，並應
敘述具體理由。其未敘述上訴理由者，應於上訴期間屆滿後20日
內向本院補提理由書 (均須按他造當事人之人數附繕本)「 切勿
逕送上級法院」。
                          書記官  張  筆  隆
中    華    民    國    98    年    6     月    23    日
附錄本案論罪科刑法條：
毒品危害防制條例第10條
施用第一級毒品者，處六月以上五年以下有期徒刑。
施用第二級毒品者，處三年以下有期徒刑。


司法院資訊處製作；財團法人民間司法改革基金會備份。
